臺灣臺中地方法院刑事判決　　　　　　　　　　　　　　九十三年度訴字第二七號
　　公　訴　人　臺灣臺中地方法院檢察署檢察官
　　被　　　告　甲○○
右列被告因違反毒品危害防制條例案件，經檢察官提起公訴（九十二年度毒偵字第二
八七四號），本院合議庭裁定改依簡式審判程序審理，判決如左：
    主  文
甲○○連續施用第一級毒品，累犯，處有期徒刑拾月。扣案海洛因壹包（淨重零點貳
柒公克，包裝重零點伍壹公克）沒收銷燬之。
    事  實
一、甲○○前於民國（下同）八十六年間，因違反肅清煙毒條例案件，經本院以八十
    六年度訴字第二五○六號判決判處有期徒刑三年五月，經臺灣高等法院臺中分院
    以八十七年度上訴字第二八五號判決上訴駁回確定，於九十二年四月十五日執行
    完畢。又因施用毒品案件，經依本院九十年度毒聲字第一三六號裁定送觀察、勒
    戒後，認有繼續施用毒品之傾向，經依本院九十年度毒聲字第八三一號裁定令入
    戒治處所施以強制戒治，經強制戒治期滿三月後，成效經評定為合格，再經本院
    以九十年度毒聲字第四一四二號裁定停止戒治，所餘戒治期間，付保護管束，於
    九十一年二月六日保護管束執行期滿，並由臺灣臺中地方法院檢察署檢察官於九
    十一年三月十一日，以九十一年度戒毒偵字第七八號為不起訴處分確定。詎仍不
    知悔改，竟基於施用第一級毒品海洛因之概括犯意，自九十二年八月一日起至同
    年九月二十五日止，在臺中縣烏日鄉○○路○段三五一號住處，以將海洛因摻入
    水中溶解後注射之方式，約每日施用一次，而連續施用海洛因多次。嗣為警於九
    十二年九月二十六日上午七時五十八分許，在臺中縣烏日鄉○○路○段三五一號
    查獲，並扣得海洛因一包（淨重○．二七公克，包裝重○．五一公克）。
二、案經臺中縣警察局烏日分局報告臺灣臺中地方法院檢察署檢察官偵查起訴。
    理  由
一、右揭犯罪事實，業據被告甲○○於本院審理時坦承不諱，且被告為警查獲後，經
    警採尿送驗結果，呈海洛因代謝物嗎啡陽性反應，有中山醫學大學附設醫院藥物
    濫用檢測中心出具之尿液檢驗報告在卷可稽。另扣案之不明毒品一包，經送鑑定
    結果，確係第一級毒品海洛因無訛，有法務部調查局九十二年十一月十一日調科
    壹字第一二○○一三二六九號鑑定通知書乙紙在卷可參，足見被告自白與事實相
    符。本件事證明確，被告施用第一級毒品之犯行，洵堪認定。
二、查被告甲○○行為後，毒品危害防制條例已於九十二年七月九日修正公布，並自
    九十三年一月九日起施行生效；而被告前已有強制戒治執行完畢釋放，並經檢察
    官為不起訴處分確定之紀錄，不論依照修正前或修正後之毒品危害防制條例規定
    ，均應依法論科，且因施用第一級毒品之法定刑，於修正前、後並無變更，而不
    生新法或舊法較有利於被告之問題，依刑法第二條第一項前段及修正後毒品危害
    防制條例第三十五條第一項第三款規定，自應適用裁判時之法律即修正後之毒品
    危害防制條例論處。被告前因施用毒品案件，經觀察、勒戒結果，認有繼續施用
    毒品之傾向，經本院裁定令入戒治處所施以強制戒治，於九十一年二月六日強制
    戒治執行完畢，並由臺灣臺中地方法院檢察署檢察官於九十一年三月十一日，以
    九十一年度戒毒偵字第七八號為不起訴處分確定，有臺灣高等法院被告全國前案
    紀錄表及該不起訴處分書各乙份在卷可憑，則被告於前案強制戒治執行完畢後，
    五年內再行施用毒品，依法應予論科。是核被告所為，係犯毒品危害防制條例第
    十條第一項之施用第一級毒品罪。其因施用而持有海洛因之低度行為，為施用之
    高度行為所吸收，不另論罪。被告先後多次施用海洛因犯行，時間緊接，犯罪構
    成要件相同，顯係基於概括犯意為之，應依連續犯之規定論以一罪，並加重其刑
    。被告前於八十六年間，因違反肅清煙毒條例案件，經本院以八十六年度訴字第
    二五○六號判決判處有期徒刑三年五月，經臺灣高等法院臺中分院以八十七年度
    上訴字第二八五號判決上訴駁回確定，於九十二年四月十五日執行完畢等情，有
    臺灣臺中地方法院檢察署刑案資料查註紀錄表及臺灣高等法院被告全國前案紀錄
    表各乙份在卷足憑，被告五年以內再犯本件有期徒刑以上之罪，為累犯，應依刑
    法第四十七條規定加重其刑，並遞加重之。爰審酌被告業經強制戒治執行完畢，
    猶再施用毒品不輟，顯見其毒癮非淺，施用毒品除戕害自身健康外，併對社會秩
    序產生不良影響，惟其所施用之期間非長，且事後於本院審理時，已坦認罪行，
    足見尚知悔悟等一切情狀，量處如主文所示之刑，以示懲儆。
三、按沒收為從刑之一種，且與主刑有從屬關係。倘行為後法律有變更，而修正前與
    修正後之刑度相同；或修正後之新法有利於行為人；或僅修正從刑未修正主刑時
    ，因沒收部分不生比較新舊法問題，則主刑依從新原則後，從刑亦應適用修正後
    之法律。最高法院九十年度臺上字第一七三一號裁判可資參照。查本案被告甲○
    ○行為後，毒品危害防制條例第十八條亦經修正，並自九十三年一月九日施行，
    揆諸前揭裁判意旨，本案扣案之第一級毒品海洛因一包（淨重○．二七公克，包
    裝重○．五一公克），為違禁物，即應援引裁判時即修正後之毒品危害防制條例
    第十八條第一項前段之規定沒收銷燬之。
據上論斷，應依刑事訴訟法第二百七十三條之一第一項、第二百九十九條第一項前段
，（修正後）毒品危害防制條例第十條第一項、第二十三條第二項、第十八條第一項
第三十五條第一項第三款，刑法第十一條前段、第二條第一項前段、第五十六條、第
四十七條，判決如主文。
中      華      民      國    九十三    年      二      月      六      日
                                     臺灣臺中地方法院刑事第五庭
                                         法  官  劉麗瑛
右正本證明與原本無異。
如不服本判決，應於送達後十日內向本院提出上訴狀（須附繕本），上訴於臺灣高等
法院臺中分院。
                                         書記官
中      華      民      國    九十三    年      二      月      六      日
附錄論罪科刑法條
毒品危害防制條例第十條第一項
施用第一級毒品者，處六月以上五年以下有期徒刑。
施用第二級毒品者，處三年以下有期徒刑。
